【裁判字號】    99,訴,112
【裁判日期】    990826
【裁判案由】    違反毒品危害防制條例
【裁判全文】
臺灣雲林地方法院刑事判決               99年度訴字第112號
公  訴  人  臺灣雲林地方法院檢察署檢察官
被      告  朱濬揚
選任辯護人  張智學律師
被      告  陳榮輝
選任辯護人  張蓁騏律師
上列被告等因違反毒品危害防制條例案件，經檢察官提起公訴（
98年度偵字第785號、第1526號），本院判決如下：
    主    文
朱濬揚販賣第三級毒品，處有期徒刑壹年柒月。緩刑肆年，並應
於本判決確定之翌日起年內，依執行檢察官之命令，向指定之
政府機關、政府機構、行政法人、社區或其他符合公益目的之機
構或團體，提供貳佰小時之義務勞務；緩刑期間內付保護管束。
未扣案之販賣第三級毒品所得新臺幣貳仟伍佰元沒收，如全部或
一部不能沒收時，以其財產抵償之。
陳榮輝無罪。
    事    實
一、朱濬揚明知愷他命（Ketamine，又稱K 他命），係毒品危害
    防制條例所明定之第三級毒品，依法不得販賣，竟基於販賣
    第三級毒品愷他命以營利之犯意，於民國97年11月25日21時
    48分許，持用其所有Nokia 廠牌行動電話（搭配他人所有之
    門號0000000000號晶片卡1 枚，均未扣案）與持用00000000
    00門號行動電話之張瑞林聯絡，兩人相約在雲林縣虎尾鎮二
    媽廟前交易（通話內容詳如附表一）。而於同日稍後，由朱
    濬揚在上開地點，將愷他命5 公克販賣與張瑞林，並自張瑞
    林處得款新臺幣（下同）2,500 元。嗣經警循線查知上情。
二、案經臺灣雲林地方法院檢察署檢察官簽分及雲林縣警察局移
    送偵辦後起訴。
    理    由
壹、證據能力部分：
一、電話監聽譯文（通訊監察譯文），僅屬依據監聽錄音結果予
    以翻譯之文字，固具文書證據之外觀，但實際上仍應認監聽
    所得之錄音帶，始屬調查犯罪所得之證物，乃刑事訴訟法第
    165 條之1 第2 項所稱之新科技證物，如其蒐證程序合法，
    且當事人已承認監聽錄音譯文之內容屬實，或對於該譯文內
    容並無爭執，而法院復已就該譯文依法踐行調查證據程序者
    ，該監聽錄音之譯文即與播放錄音有同等價值，自有證據能
    力（最高法院98年度臺上字第527 號判決意旨參照）。查卷
    附通訊監察譯文，係警員依據本院以97年度聲監續字第209
    號、98年度聲監續字第3 號所核發之通訊監察書，於核准通
    訊監察期間內，對於被告朱濬揚所使用之0000000000號、被
    告陳榮輝所使用之0000000000號行動電話進行通訊監察之事
    實，有上開通訊監察書暨通訊監察譯文各1 份（見警卷(二)第
    69頁至第70頁、第79頁至第80頁）在卷可佐，而被告朱濬揚
    、陳榮輝及其等之辯護人亦同意上開通訊監察譯文有證據能
    力（見本院筆錄卷第90頁、第100 頁），復經本院於審理時
    就上開通訊監察譯文依法提示被告朱濬揚、陳榮輝及其等之
    辯護人，踐行調查證據之程序，經核與監聽錄音具有相同之
    價值，自有證據能力。
二、現行刑事訴訟法關於「鑑定」之規定，除選任自然人充當鑑
    定人外，另設有囑託機關鑑定制度。依同法第198 條、第20
    8 條之規定，不論鑑定人或鑑定機關、團體，固均應由法院
    、審判長、受命法官或檢察官視具體個案之需要而為選任、
    囑託，並依第206 條之規定，提出言詞或書面報告，始符合
    同法第159 條第1 項所定得作為證據之「法律有規定」之情
    形。否則所為之鑑定，仍屬傳聞證據。然於司法警察機關調
    查中之案件，為因應實務上，或因量大，或有急迫之現實需
    求，例行性當然有鑑定之必要者，例如毒品之種類與成分、
    尿液之毒品反應，或者槍彈有無殺傷力等鑑定，基於檢察一
    體原則，得由該管檢察長對於轄區內之案件，以事前概括選
    任鑑定人或囑託鑑定機關、團體之方式，俾便轄區內之司法
    警察官、司法警察對於調查中之此類案件，得即時送請先前
    已選任之鑑定人或囑託之鑑定機關、團體實施鑑定，以求時
    效（法務部92年09月01日法檢字第0920035083號函參照）。
    此種由檢察機關概括選任鑑定人或概括囑託鑑定機關、團體
    ，再轉知司法警察官、司法警察於調查犯罪時參考辦理之作
    為，法無明文禁止，係為因應現行刑事訴訟法增訂傳聞法則
    及其例外規定之實務運作而為。其所為之鑑定結果，與檢察
    官選任或囑託為鑑定者，性質上並無差異，同具有證據能力
    （最高法院96年度臺上字第2860號判決要旨參照）。卷附證
    人張瑞林之驗尿報告（見警卷(二)第136 頁、第167 頁至第16
    9 頁），為雲林縣警察局送請鑑定，揆諸前揭說明，屬「法
    律規定」得為證據者，應有證據能力。
三、被告以外之人於檢察事務官、司法警察官或司法警察調查中
    所為之陳述，與審判中不符時，其先前之陳述具有較可信之
    特別情況，且為證明犯罪事實存否所必要者，得為證據，亦
    為刑事訴訟法第159 條之2 所明定。該條所謂「具有較可信
    之特別情況」，係指證人於司法警察調查中所為之陳述，與
    審判中不符，而其先前之陳述，從客觀上之環境或條件等情
    況加以觀察，有足以取代審判中交互詰問之可信性保證者而
    言。查李偉意之警詢筆錄（見警卷(二)第40頁至第44頁）屬被
    告以外之人於審判外之陳述，被告陳榮輝與其辯護人均不同
    意該份筆錄有證據能力（見本院筆錄卷第90頁）。本院認李
    偉意就有無向被告陳榮輝購買毒品乙節，雖於警詢及本院審
    理中證述不一，但查無該警詢筆錄之製作具有「較可信之特
    別情狀」，故應排除李偉意98年02月17日警詢筆錄之證據能
    力。
四、被告以外之人於偵查中向檢察官所為之陳述，除顯有不可信
    之情況者外，得為證據，刑事訴訟法第159 條之1 第2 項定
    有明文。檢察官在偵查中對被告以外之人所為之偵查筆錄，
    性質上屬傳聞證據，惟刑事訴訟法規定檢察官代表國家偵查
    犯罪、實施公訴，依法其有訊問被告、證人及鑑定人之權，
    證人、鑑定人並須具結，而實務運作時，檢察官偵查中向被
    告以外之人所取得之陳述，原則上均能遵守法律規定，不致
    違法取供，其可信度極高。職是，被告以外之人前於偵查中
    已具結而為證述，除反對該項供述得具有證據能力之一方，
    已釋明「顯有不可信之情況」之理由外，不宜遽指該證人於
    偵查中之陳述不具證據能力。證人張瑞林、李偉意於檢察官
    面前之證述筆錄（見98偵785 號卷第104 頁至第108 頁、第
    149 頁至第150 頁），係檢察官令其等以證人身分具結後所
    為之證述，有上開證人結文各1 份附卷可稽（見98偵785 號
    卷第109 頁、第151 頁），被告朱濬揚、陳榮輝及辯護人等
    均未提及檢察官在訊問時有何不法取供之情形，亦未釋明證
    人張瑞林、李偉意之證述有何顯不可信之情況，依上開規定
    ，證人張瑞林、李偉意在檢察官面前之證述筆錄，自得作為
    本案證據使用。
五、又被告以外之人於審判外之陳述，雖不符刑事訴訟法第159
    條之1 至之4 等4 條規定，而經當事人於審判程序同意作為
    證據，法院審酌該陳述作成時之情況，認為適當者，亦得作
    為證據，同法第159 條之5 第1 項定有明文。經查，除上開
    證人在檢察官面前之證述筆錄外，本判決後開引用被告以外
    之人於審判外之陳述，原則上均不得作為證據使用，惟被告
    朱濬揚、陳榮輝及辯護人等在本院審理中均明示同意上開證
    據有證據能力（見本院筆錄卷第90頁、第100 頁），本院審
    酌上開證據製作時之情況，並無違法不當之情事，認為以之
    作為證據應屬適當，揆諸前開規定，應認該等供述證據例外
    具有證據能力。
貳、有罪部分（即被告朱濬揚部分）：
一、認定犯罪事實所憑之證據及理由：
    上開犯罪事實，業據被告朱濬揚於偵查中及本院審理時均坦
    承不諱（見98偵785 號卷第137 頁至第139 頁、第181 頁至
    第183 頁；本院筆錄卷第169 頁反面），核與證人張瑞林於
    警詢及偵訊時證述情節相符（見警卷(一)第193 頁至第201 頁
    、第204 頁至第212 頁；98偵785 號卷第74頁至第75頁、第
    104 頁至第108 頁），並有本院98年度聲監續字第209 號通
    訊監察書暨0000000000號行動電話號碼之通訊監察譯文各1
    份（見警卷(一)第195 頁、警卷(二)第69頁至第70頁）、行動電
    話門號0000000000號申請人資料（見本函查卷）、證人張瑞
    林指認犯罪嫌疑人紀錄表1 份（見警卷(一)第199 頁）等附卷
    可證。復佐以證人張瑞林經警方採尿送驗之結果，呈現「K
    他命陽性」反應，此有臺灣檢驗科技股份有限公司濫用藥物
    尿液檢驗報告及尿液送檢真實姓名對照表各1 份附卷可查（
    見警卷(二)第136 頁、第167 頁至第169 頁），足認證人張瑞
    林確有對外購買愷他命之需求。又被告朱濬揚供稱賣1,000
    元之愷他命約賺200 元（見本院筆錄卷第99頁反面），是被
    告朱濬揚主觀上有藉販賣愷他命以牟利之意圖甚明。綜上，
    足認被告朱濬揚之自白與事實相符，應堪採信，本案事證明
    確，被告朱濬揚之犯行洵堪認定，應依法論科。
二、論罪科刑之理由：
  (一)毒品危害防制條例之新舊法比較：
    被告朱濬揚於行為後，毒品危害防制條例第4 條第3 項、第
    17條（修正第1 項、增定第2 項），業已修正，並經總統於
    98年05月20日以華總一義字第09800125141 號令公布，已於
    98年05月22日生效施行。修正前毒品危害防制條例第4 條第
    3 項規定：「製造、運輸、販賣第三級毒品者，處5 年以上
    有期徒刑，得併科新臺幣5 百萬元以下罰金。」修正後毒品
    危害防制條例第4 條第3 項則規定為：「製造、運輸、販賣
    第三級毒品者，處5 年以上有期徒刑，得併科新臺幣7 百萬
    元以下罰金。」然被告於偵查及審判中均自白販賣第三級毒
    品犯行，而修正前毒品危害防制條例第17條之規定為：「犯
    第4 條第1 項至第4 項、第5 條第1 項至第4 項前段、第6
    條第1 項至第4 項、第7 條第1 項至第4 項、第8 條第1 項
    至第4 項、第10條或第11條第1 項、第2 項之罪，供出毒品
    來源，因而破獲者，得減輕其刑。」修正後毒品危害防制條
    例第17條則規定：「犯第4 條至第8 條、第10條或第11條之
    罪，供出毒品來源，因而查獲其他正犯或共犯者，減輕或免
    除其刑。犯第4 條至第8 條之罪於偵查及審判中均自白者，
    減輕其刑。」整體比較之下，雖修正後毒品危害防制條例第
    4 條第3 項之罰金刑提高，對行為人不利，然依修正後毒品
    危害防制條例第17條第2 項所為減輕其刑之規定，有期徒刑
    、罰金得減輕其刑至1/2 或2/3 ，自較有利於行為人，故依
    刑法第2 條第1 項但書，綜合上述比較結果，修正後毒品危
    害防制條例之規定較有利於被告朱濬揚，依刑法第2 條第1
    項但書規定，本件自應適用98年05月22日「修正後」施行之
    毒品危害防制條例之規定。
  (二)愷他命係毒品危害防制條例第2 條第2 項第3 款所稱之第三
    級毒品，不得販賣。核被告朱濬揚上揭犯行，係犯毒品危害
    防制條例第4 條第3 項販賣第三級毒品罪，依被告朱濬揚行
    為時之修正前毒品危害防制條例第11條及第11條之1 ，持有
    第三級毒品者，本不成立犯罪。
  (三)毒品危害防制條例第17條第2 項規定：「犯第4 條至第8 條
    之罪於偵查及審判中均自白者，減輕其刑。」查被告朱濬揚
    於檢察官訊問時坦承販賣毒品之犯行（見98偵785 號卷第13
    7 頁至第139 頁、第181 頁至第183 頁），且其於本院審理
    時亦坦承犯行（見本院筆錄卷第169 頁反面），是被告朱濬
    揚就上揭事實所示之犯行，應減輕其刑。
  (四)販賣第三級毒品罪之法定刑為「5 年以上有期徒刑，得併科
    新臺幣700 萬元以下罰金」。然同為販賣第三級毒品者，其
    原因動機不一，犯罪情節未必盡同，或有大盤毒梟者，亦有
    中、小盤之分，所造成危害社會之程度自屬有異，法律科處
    此類犯罪所規定之法定最低本刑卻同為「5 年以上有期徒刑
    ，得併科新臺幣700 萬元以下罰金」，顯有違「罰當其罪」
    之原則。職是之故，若審酌個案情狀，認為處以低於上開刑
    期，即可收懲儆之效，並足以達到防衛社會目的者，自非不
    可依客觀之犯行與主觀之惡性二者加以考量其情狀，是否有
    可憫恕之處，適用刑法第59條之規定酌量減輕其刑，期使個
    案裁判之量刑能斟酌至當，符合比例原則。而本件被告朱濬
    揚販賣愷他命之次數僅1 次，所得亦僅有2,500 元，是被告
    朱濬揚之惡性及犯罪情節均核與大量走私進口毒品之所謂「
    大盤」、「中盤」毒販迥然不同，如不論其情節輕重，遽處
    以販賣第三級毒品罪之法定刑，誠屬情輕法重，過於嚴苛，
    亦難謂符合罪刑相當性及比例原則。從而，本院參酌以上各
    情，以被告朱濬揚觸犯本罪之原因、背景及其客觀環境等具
    體情狀，認在客觀上足以使人感覺過苛而引起一般之同情，
    尚非無可憫恕，認得適用刑法第59條規定酌減其刑。基上，
    本院認被告朱濬揚上揭犯行，爰依刑法第59條規定酌減其刑
    ，並法遞減之。
  (五)爰審酌被告朱濬揚為本件販毒行為，非僅戕害身心，有害國
    民健康，更可能引發各種犯罪，對國家社會治安之危害非淺
    ，惟被告於偵查及本院審理時均坦承犯行，犯後態度尚佳，
    且其僅22歲，正值青壯之年，若能改過遷善，早日回歸家庭
    與社會，將來仍能有所作為，兼衡刑罰之目的亦含有教化被
    告及使其將來不再發生犯罪現象之作用，及被告朱濬揚為高
    職肄業，教育程度不高，以及辯護人及被告對於刑度之意見
    等一切情狀，量處被告朱濬揚所犯之罪刑如主文所示。末查
    ，被告朱濬揚前未曾受有期徒刑以上刑之宣告，有臺灣高等
    法院被告之前案紀錄表1 份在卷可按，被告朱濬揚犯後坦承
    犯行，已見悔意，且本件乃肇因於被告朱濬揚貪圖利益，致
    其一時失慮初罹刑典，經此教訓，當知警惕而無再犯之虞，
    又被告朱濬揚目前有正當工作，月薪約23,000元至25,000
    元間，業據其陳明在卷（見本院筆錄卷第173 頁），且被告
    朱濬揚於臺灣雲林監獄服替代役期間對本身職務負責盡職、
    任勞任怨，獲嘉獎二次等情，亦有臺灣雲林監獄99年04月30
    日雲監人字第0991000119號令1 份附卷可參（見本院被告主
    張卷第50頁），是本院綜合上開等情，認被告朱濬揚所宣告
    之刑，以暫不執行為適當，爰併予宣告緩刑4 年，以啟自新
    。另審酌上開所宣告之刑雖暫無執行之必要，惟為強化被告
    朱濬揚之法治概念及盼其遠離不當環境，俾於緩刑期內能深
    知警惕，避免緩刑宣告不致輕易遭到撤銷，爰併依刑法第74
    條第2 項第5 款規定，命被告朱濬揚向政府機關、政府機構
    、行政法人、社區或其他符合公益目的之機構或團體提供20
    0 小時之義務勞務（註：被告朱濬揚行為後，刑法第74條第
    2 項第5 款規定，雖於98年06月10日修正，而於98年09月01
    日施行，然其刑罰法律並未變更，且關於行為人是否符合緩
    刑要件，其判斷標準，非以行為時法律為依據，而係以裁判
    時法律為依據，蓋緩刑條件並非針對行為而設，而係針對宣
    告刑作為宣告緩刑條件，故本件關於被告朱濬揚緩刑之宣告
    要件，仍應適用修正後刑法第74條規定。至於被告朱濬揚究
    應向何機構團體提供義務勞務，屬執行之問題，應由執行檢
    察官斟酌全案情節及各機關、法人、社區、團體之需求，妥
    為指定）；另依刑法第93條第1 項第2 款規定，均併予宣告
    於緩刑期間付保護管束，俾能由觀護人予以適當督促，以發
    揮附條件緩刑制度之立意及避免短期自由刑執行所肇致之弊
    端，以期符合本件緩刑目的。
三、沒收方面：
  (一)毒品危害防制條例第19條第1項關於沒收之規定，係採義務
    沒收主義，凡屬被告或共同正犯所有，供販賣毒品所用或因
    犯罪所得之物，均應宣告沒收，如不能沒收時，追徵其價額
    或以其財產抵償之。又毒品危害防制條例第19條第1項規定
    ，係採義務沒收主義，故販賣毒品所得金錢，如能認定確係
    販賣毒品所得款項，應宣告沒收，不以當場搜獲扣押者為限
    ，但因其並無「不問屬於犯人與否，沒收之」之特別規定，
    自仍以沒收物屬於犯人所有者為限，始得依該規定予以沒收
    。如所得財物為金錢而無法沒收時，應以其財產抵償之，而
    不發生追徵價額問題（最高法院93年度臺上字第1218號、第
    2670號、第2743號判決意旨可參）。準此，未扣案之被告朱
    濬揚販賣第三級毒品愷他命與張瑞林得款2,500 元沒收，如
    全部或一部不能沒收時，以其財產抵償之。
  (二)另被告朱濬揚持用之未扣案Nokia廠牌行動電話1支（搭配他
    人所有之門號0000000000號晶片卡1枚）已遺失等情，亦據
    其供承在卷（見本院筆錄卷第172頁），爰不予宣告沒收。
、無罪部分（即被告陳榮輝部分）：
一、公訴意旨另以：被告陳榮輝基於販賣第三級毒品愷他命以營
    利之犯意，於98年01月19日12時許，以不詳方式與李偉意聯
    絡後，兩人相約在雲林縣虎尾鎮亞虎電子遊藝場附近交易。
    而於同日稍後，由被告陳榮輝在上開地點，將2 公克愷他命
    販賣與李偉意，並自李偉意處得款800 元。因認被告陳榮輝
    所為涉犯毒品危害防制條例第4 條第3 項販賣第三級毒品罪
    嫌。
二、按犯罪事實應依證據認定之，無證據不得認定犯罪事實；又
    不能證明被告犯罪者，應諭知無罪之判決，刑事訴訟法第15
    4 條第2 項、第301 條第1 項分別定有明文。次按認定不利
    於被告之事實，須依積極證據，苟積極證據不足為不利於被
    告事實之認定時，即應為有利於被告之認定，更不必有何有
    利之證據。此之所謂證據，須確屬能為被告有罪之證明，而
    無瑕疵可指者，始足當之；再者，犯罪事實之認定，應憑證
    據，所謂證據，須適於為被告犯罪事實之證明者，始得採為
    斷罪資料，如未能發現相當證據，或證據不足以證明，自不
    能以推測或擬制之方法以為裁判基礎；又所謂認定犯罪事實
    所憑之證據，雖不以直接證據為限，間接證據亦包括在內，
    然而無論直接或間接證據，其為訴訟上之證明，須於通常一
    般人均不致有所懷疑，而得確信其為真實之程度，始得據之
    為有罪之認定，倘其證明尚未達到此一程度，而有合理懷疑
    存在時，即應為無罪之判決（最高法院29年度上字第3105號
    、30年度上字第0816號、40年度臺上字第86號、53年度臺上
    字第2750號、76年度臺上字第4986號判例參照）。末按被告
    並無自證無罪之義務，此乃無罪推定之原則，刑事訴訟法第
    161 條第1 項規定：檢察官就被告犯罪事實，應負舉證責任
    ，並指出證明之方法，故檢察官對於起訴之犯罪事實，應負
    提出證據及說服之實質舉證責任。倘其所提出之證據，不足
    為被告有罪之積極證明，或其指出證明之方法，無從說服法
    院以形成被告有罪之心證，基於無罪推定之原則，自應為被
    告無罪判決之諭知（最高法院92年台上字第128 號判例意旨
    參照）。
三、本件公訴人認被告陳榮輝涉有上開販賣第三級毒品罪嫌，無
    非係以1.證人李偉意之證述、2.刑事警察局搜索筆錄及扣押
    物品目錄表、3.本院98年度聲監續字第3號通訊監察書暨000
    0000000 號行動電話號碼之通訊監察譯文、4.扣案之000000
    0000號行動電話1 支為其論據。
四、訊據被告陳榮輝堅決否認有何前開販賣第三級毒品愷他命之
    犯行，辯稱：98年01月19日證人李偉意在臺塑六輕麥寮汽電
    廠區內工作，並無離開該廠區之情事，故被告於上開時間、
    地點，並無與證人李偉意有毒品交易之行為等語。經查：
  (一)依被告陳榮輝所使用之門號0000000000號行動電話與證人李
    偉意所使用之門號0000000000號行動電話，於98年01月19日
    21時30分許之通訊監察譯文內容（詳如附表二）觀之，顯非
    起訴書所載98年01月19日12時許該次犯行之通訊監察譯文。
    復經證人李偉意於偵查中結證稱：「有這通電話，是我與陳
    榮輝通話，陳榮輝有Ｋ他命，我問他那邊有無『上面』即搖
    頭丸，我說是香腸要的，他說他那邊沒有辦法拿到，我說如
    果有的話，到阿華家，瑋智知道我在阿華家。」是此通訊監
    察譯文與起訴被告陳榮輝於98年01月19日12時許販賣愷他命
    與李偉意之待證事實間，欠缺相當關聯性，自難憑此通訊監
    察譯文證明被告陳榮輝於98年01月19日12時許，有販買愷他
    命2 公克與證人李偉意之事實。另刑事警察局搜索筆錄及扣
    押物品目錄表、扣案之0000000000號行動電話1 支等，亦僅
    足認定搜索扣押之0000000000號行動電話1 支係被告陳榮輝
    所使用之事實。
  (二)證人李偉意於偵查中證稱：「（問：在這通電話【指上開通
    訊監察譯文】的中午，你有跟陳榮輝買到兩包Ｋ他命？）對
    ，就是在當天的中午，交易地點在雅虎電子遊藝場後面的一
    棟大樓樓下，樓下沒有管理員，我用800元買到兩公克。是
    他本人給我Ｋ他命，我給他錢。」（見98偵785號卷第150
    頁）嗣於本院審理時證稱：係98年01月19日晚上12時許向被
    告陳榮輝的朋友購買毒品，至於在偵查中證稱該日中午12時
    許向被告陳榮輝購買毒品並非實情，因為當時想不起來才說
    錯等情（見本院筆錄卷第146 頁至第148 頁）。核證人李偉
    意之證詞內容，有前後歧異且反覆不一之瑕疵，自不得逕採
    為認定被告陳榮輝有本件販賣第三級毒品之證據。
  (三)況證人吳清源於本院審理時證稱：他是三仁工程行實際上工
    作的負責人，李偉意是該工程行的員工，三仁工程行在98年
    01月時承攬台塑工程，員工係由公司車輛載進廠區，如果員
    工中午有事要離開，必須跟他講，經其同意使用車輛才能出
    來，若以徒步方式，光來回台塑廠區就已經超過中午休息的
    1 小時休息時間。那段期間，他都在廠區，所以可以確定98
    年01月19日中午李偉意並未離開台塑廠區等語明確（見本院
    筆錄卷第153 頁至第158 頁）。復有三仁工程行98年01月19
    日施工簽到簿1 紙（見本院被告主張卷第29頁）附卷可佐。
    證人吳清源所述，足認與事實相符，堪以採信，是證人李偉
    意於偵查中證稱於98年01月19日中午在虎尾鎮亞虎電子遊藝
    場與被告陳榮輝為毒品買賣交易等情，即非可信。
  (四)準此，本件公訴人所舉之證人李偉意證詞，既有上揭瑕疵，
    而上開通訊監察譯文、搜索筆錄及扣押物品目錄表、扣案之
    行動電話等，復無從憑以佐證被告陳榮輝與證人李偉意間，
    實際有進行毒品愷他命之交易等情，是本件自難依公訴人所
    提之上開證據，逕認被告陳榮輝確有於98年01月19日中午販
    賣愷他命之犯行。
五、綜上，本件檢察官所提出之上開證據，不足為被告陳榮輝有
    販賣第三級毒品之積極證明，其指出證明之方法，無從說服
    法院以形成被告陳榮輝為有罪之心證。此外，復查無其他積
    極證據足以證明被告陳榮輝有販賣第三級毒品之犯行，揆諸
    前揭法條及判決意旨，本件公訴意旨所指被告陳榮輝有販賣
    第三級毒品愷他命之犯行，其犯罪自屬不能證明，依無罪推
    定原則，自應為被告陳榮輝無罪之諭知。
據上論斷，應依刑事訴訟法第299 條第1 項前段、第301 條第1
項，現行毒品危害防制條例第4 條第3 項、第17條第2 項、第19
條第1 項，刑法第2 條第1 項但書、第11條前段、第59條、第74
條第1 項第1 款、第2 項第5 款、第93條第1 項第2 款，判決如
主文。
本案經檢察官陳宏瑋到庭執行職務。
中    華    民    國    99    年    8     月    26    日
                  刑事第七庭    審判長法  官  許佩如
                                      法  官  楊欣怡
                                      法  官  王紹銘
以上正本證明與原本無異。
如不服本判決應於收受判決後10日內向本院提出上訴書狀，並應
敘述具體理由；其未敘述上訴理由者，應於上訴期間屆滿後20日
內向本院補提理由書（均須按他造當事人之人數附繕本）。「切
勿逕送上級法院」。
                                      書記官  徐基典
中    華    民    國    99    年    8     月    26    日
附錄論罪科刑法條：
【毒品危害防制條例第4 條第3 項】
  製造、運輸、販賣第三級毒品者，處五年以上有期徒刑，得併
  科新臺幣七百萬元以下罰金。
附表一：
   ┌─┬─────┬───────────────┬──────────┐
   │編│時      間│通  訊  監  察  譯  文  內  容│  備             考 │
   │號│          │                              │                    │
   ├─┼─────┼───────────────┼──────────┤
   │1.│97年11月25│A：0000-000000（朱濬揚）      │(1)即99訴112號起訴書 │
   │  │日21時48分│B：0000-000000（張瑞林）      │  犯罪事實(四)1.朱濬揚│
   │  │52秒許。  │                              │  販賣愷他命與張瑞林│
   │  │          │A：喂。                       │  。                │
   │  │          │B：你在哪？                   │(2)通訊監察譯文：雲警│
   │  │          │A：廟這邊？                   │  刑偵二字第09819004│
   │  │          │B：我過去喔。                 │  91號卷(一)第195頁。 │
   │  │          │A：好。                       │                    │
   └─┴─────┴───────────────┴──────────┘
附表二：
   ┌─┬─────┬───────────────┬──────────┐
   │編│時      間│通  訊  監  察  譯  文  內  容│  備             考 │
   │號│          │                              │                    │
   ├─┼─────┼───────────────┼──────────┤
   │1.│98年01月19│A：0000-000000（陳榮輝）      │(1)即99訴112號起訴書 │
   │  │日21時30分│B：0000-000000（李偉意）      │  犯罪事實(十四)陳榮輝販│
   │  │33秒許。  │                              │  賣愷他命與李偉意。│
   │  │          │A：你那個是誰要的。           │(2)通訊監察譯文：雲警│
   │  │          │B：香腸。                     │  刑偵二字第09819004│
   │  │          │A：還有誰，我找不到人你那裡沒 │  91號卷(二)第45頁。  │
   │  │          │   下面（K它命）的嗎。        │                    │
   │  │          │B：他要上面的（搖頭丸），有的 │                    │
   │  │          │   你跟為志說昨天那裡，他就知 │                    │
   │  │          │   道了。                     │                    │
   │  │          │A：我沒跟他在一起。           │                    │
   │  │          │B：阿華家裡。                 │                    │
   └─┴─────┴───────────────┴──────────┘

司法院資訊處製作；財團法人民間司法改革基金會備份。
